臺灣新北地方法院民事裁定
111年度小上字第150號
上  訴  人  賈瑞云  

被 上訴 人  郭秀琳  
上列當事人間請求侵權行為損害賠償（交通）事件，上訴人對於
中華民國111年6月28日本院板橋簡易庭110年度板小字第4618號
第一審判決提起上訴，本院合議庭裁定如下：
    主  文
上訴駁回。
第二審訴訟費用新台幣1,500元由上訴人負擔。
    理  由
一、按對於小額程序之第一審裁判之上訴，非以其違背法令為理
    由，不得為之，民事訴訟法第436條之24第2項定有明文。又
    當事人以小額訴訟程序之第一審判決違背法令為理由提起上
    訴時，就原判決如何不適用法規或適用法規不當，其上訴狀
    或理由書應有具體之指摘，並揭示該法規之條項或其內容。
    依民事訴訟法第469條第1款至第5款所列各款事由提起上訴
    者，其上訴狀或理由書應揭示合於該條款之事實，若小額訴
    訟程序上訴人之上訴狀或理由書未依上述方法表明者，自難
    認已對原判決之違背法令有具體之指摘，其上訴即不合法（
    最高法院71年台上字第314號裁判意旨參照）。再按上訴不
    合法者，第二審法院應依民事訴訟法第436條之32第2項準用
    第444條第1項規定，以裁定駁回之。
二、本件上訴意旨略以：
  ㈠被上訴人所請求之項目不合理，其車損僅右前保險桿刮傷、
    右前方向燈破損，訴外人亦稱被上訴人車輛後方並無車損。
    且被上訴人之估價單於該次事故發生1年後才提出，因此該
    估價單顯有錯估、高估之情形，需扣除車輛非因該次事故損
    傷之部分。
  ㈡鑑定意見書中提及有被上訴人及訴外人車內之行車錄影檔案
    ，但於原審之訴訟文書內均未能見得，對上訴人極不公平。
    且初步分析研判表意見與車輛事故鑑定委員會之結論相差甚
    遠，實有再釐清之必要。
  ㈢車禍位置之紅燈變為右轉方向燈前，有三秒之時間差，上訴
    人於這三秒內遵守交通規則等紅燈，但被上訴人無視此3秒
    之時間差即逕自前行，完全未注意車況，導致其車頭撞擊上
    訴人之車尾，才是該次事故發生的主因。為此，依法提起上
    訴，請求原判決廢棄等語。
三、經查，上訴人所執上訴理由，均係其就兩造紛爭之事實上主
    張，並未表明原判決有何違背法令之處，僅就原審對事實之
    認定及對證據之調查及採認有所爭執，惟此屬事實審法院取
    捨證據、認定事實之職權範圍，應由事實審法院斟酌辯論意
    旨及調查證據之結果判斷之。本件原審就其取捨證據、認定
    事實，已於原判決內予以說明，而上訴人未具體指摘原審判
    決有何不適用法規或適用不當之情形，或有其他合於民事訴
    訟法第469條第1款至第5款所列各款之事實，是其上訴難認
    合法。從而，上訴人提起本件上訴，與法律規定不合，應由
    第二審法院以裁定駁回之。
四、訴訟費用之負擔：民事訴訟法第95條、第78條。
中　　華　　民　　國　　111 　年　　9 　　月　　19　　日
                民事第六庭    審判長法　官　許瑞東
　　　　　　　　
                                    法　官　賴彥魁
　　　　　　　　　　　　　　　　　　
                                    法　官　許映鈞
以上正本係照原本作成。
本裁定不得抗告。
中　　華　　民　　國　　111 　年　　9 　　月　　19　　日
                                    書記官　陳逸軒